臺灣高等法院刑事判決
110年度上易字第1709號
上  訴  人  臺灣宜蘭地方檢察署檢察官
被      告  張敬民


上列上訴人因被告毀損案件，不服臺灣宜蘭地方法院110年度易
字第307號，中華民國110年9月30日第一審判決（起訴案號：臺
灣宜蘭地方檢察署109年度偵字第4923號），提起上訴，本院判
決如下：
    主  文
上訴駁回。
    事  實
一、張敬民於民國109年4月15日下午6時17分許，在位於宜蘭縣○
    ○鄉○○路0段00號之福賢工程行前，因細故與閻廷偉發生口角
    ，因認閻廷偉啟動機車以裝設在機車置物箱之行車紀錄器進
    行側錄而心生不滿，竟基於毀損之犯意，徒手將閻廷偉所有
    之上開行車紀錄器主機及線組拔除，並將閻廷偉所有置放在
    該置物箱內安全帽（擋風鏡片破裂且附設於上開安全帽上之
    行車紀錄器鏡頭及藍芽耳機均不知去向）均損壞，足以生損
    害於閻廷偉。
二、案經閻廷偉訴由宜蘭縣政府警察局礁溪分局報告臺灣宜蘭地
    方檢察署檢察官偵查起訴。
    理  由
一、證據能力：
　　按被告以外之人，於審判外之陳述，雖不符刑事訴訟法第15
    9條之1至第159條之4之規定，而經當事人於審判程序同意作
    為證據，法院審酌該言詞陳述或書面陳述作成時之情況，認
    為適當者亦得為證據。當事人、代理人或辯護人於法院調查
    證據時，知有第159條第1項不得為證據之情形，而未於言詞
    辯論終結前聲明異議者，視為有前項之同意。刑事訴訟法第
    159條之5定有明文。本案下列所引用被告以外之人於審判外
    之陳述，檢察官、被告張敬民迄本案言詞辯論終結時均未聲
    明關於證據能力之異議，本院審酌該證據資料製作時之情況
    ，亦無違法不當或證明力明顯過低之瑕疵，以之作為證據應
    屬適當，依上開規定，認該供述證據具證據能力。至卷內所
    存經本判決引用之非供述證據部分，經核與本件待證事實均
    具有關聯性，且無證據證明係違反法定程序所取得，依刑事
    訴訟法第158條之4反面解釋，均有證據能力。
二、認定事實：
　　訊據被告張敬民就上開犯罪事實坦承不諱（見本院卷第57、
    59頁），核與證人即告訴人閻廷偉證述情節大致相符，復有
    監視錄影擷取畫面12張及照片4張附卷可按，足認被告上開
    任意性自白與事實相符而可採信。本案事證明確，被告犯行
    堪以認定，應予依法論科。
三、論罪：
　　核被告所為，係犯刑法第354條之毀損他人物品罪。
四、駁回上訴之理由：
  ㈠原審同此認定，並審酌被告前無任何犯罪科刑前案紀錄，品
    行尚可，及其因細故損壞告訴人所有之前揭物品之犯罪動機
    、目的及手段，因此造成告訴人所有之上開物品受有前述損
    壞之犯罪所生損害，並兼衡其家庭經濟情形為小康之生活狀
    況，高職畢業之智識程度，暨犯後已坦承犯行，且業與告訴
    人於原審法院109年度宜小字第344號（下稱前案小額訴訟）
    程序中達成和解，並已履行和解金額新臺幣（下同）14,900
    元，態度尚佳等一切情狀，量處被告罰金5,000元，得易服
    勞役，並以被告未曾因故意犯罪受有期徒刑以上刑之宣告，
    因一時失慮，偶罹刑典，惟事後已坦承犯行，且業與告訴人
    達成和解，經此偵、審程序後，應能謹慎其行，諒無再犯之
    虞，認所宣告之刑以暫不執行為適當，併予宣告緩刑2年。
    經核原審上開認事用法並無違誤，量刑及緩刑之諭知亦均屬
    妥適。
  ㈡檢察官固依告訴人之請求，認被告僅賠償告訴人部分損失（
    安全帽及車廂之行車紀錄器），並未賠償安全帽上所安裝之
    藍牙耳機1組及行車紀錄器2支，原審認事用法不當而提起上
    訴。然原審所認定被告所毀損之物品，業已包含上開告訴人
    安全帽上之藍牙耳機及行車紀錄器，且告訴人於前案小額訴
    訟程序中，原係請求被告賠償包含告訴人之安全帽、車廂之
    行車紀錄器、安全帽上之藍牙耳機及行車紀錄器、手機在內
    之損害賠償費用45,018元，然告訴人於言詞辯論程序中自行
    捨棄手機費用之請求，及表示「因被告已承認切結書上包含
    行車紀錄器、安全帽費用共計14,900元，其餘部分於本件撤
    回，我會在另案對被告提出的傷害及毀損案件偵查結束後，
    針對其他的費用再對被告提告。訴之聲明更正為被告應給付
    原告14,900元。」等語，並與被告當庭以14,900元成立和解
    ，且於和解筆錄上載明「一、被告願給付原告（即告訴人）
    新臺幣14,900元。…二、兩造其餘請求拋棄。」，有前案小
    額程序109年11月26日言詞辯論筆錄、和解筆錄在卷可稽（
    參前案小額程序卷第39至42頁）。是依上開民事訴訟及和解
    過程觀之，被告固未給付告訴人安全帽上之藍牙耳機及行車
    紀錄器之費用，然係告訴人於和解過程中自行考量下撤回並
    表示拋棄該請求，難謂被告所賠償之金額有何不足之處，原
    審所為認事用法尚無不當。檢察官之上訴為無理由，應予駁
    回。
據上論斷，應依刑事訴訟法第368條，判決如主文。
本案經檢察官吳志成提起公訴及提起上訴，檢察官朱婉綺到庭執
行職務。
中　　華　　民　　國　　111 　年　　2 　　月　　24　　日
                  刑事第八庭    審判長法　官  陳世宗
                                      法　官  呂寧莉
                                      法　官  林呈樵
以上正本證明與原本無異。
不得上訴。
                                      書記官  謝雪紅
中　　華　　民　　國　　111 　年　　2 　　月　　24　　日
附錄：本案論罪科刑法條全文　　　　　　　　　　　　　　　
中華民國刑法第354條
毀棄、損壞前二條以外之他人之物或致令不堪用，足以生損害於
公眾或他人者，處2年以下有期徒刑、拘役或1萬5千元以下罰金
。